【裁判字號】    92,聲再,151
【裁判日期】    921002
【裁判案由】    竊盜
【裁判全文】
臺灣高等法院臺南分院刑事裁定             九十二年度聲再字第一五一號    Ｇ
      再審聲請人
      即受判決人  甲  ○  ○.
右列聲請人因竊盜案件，對於本院九十二年度上易字第三五七號中華民國九十二年八
月七日確定判決（臺灣臺南地方法院九十一年度易字第一四八四號、臺灣臺南地方法
院檢察署九十年度偵字第五六○四號、臺灣高雄地方法院檢察署九十一年度偵字第一
二九五六號、第二六七七八號），聲請再審，本院裁定如左：
      主      文
再審之聲請駁回。
      理      由
一、聲請意旨略稱：本件原確定判決，有下列重要證據漏未審酌，爰依刑事訴訟法第
    四百二十一條規定聲請再審：
    （一）檢察官上訴書指稱被害人所有之堆高機有數百萬元之價值，故認為聲請人
          給付同案被告李誌益新台幣（下同）五萬元係犯罪之酬勞而非買賣之對價
          。但事實上，前述堆高機已不堪使用，且年份久遠，其市場價格約僅十萬
          元左右，因仍須整修，故聲請人以五萬元向李誌益購買，係符合市場交易
          之合理價格，鈞院可函請鑑定價格即可明瞭。
    （二）同案被告李誌益宣稱其係於民國（下同）九十年三月二十二日上午四時許
          ，在高雄縣旗山鎮○○○路二三四之一號前，竊取林瑞芬所有之豐田牌堆
          高機一輛，得手後，將該堆高機開往高雄縣燕巢鄉○○路九十六號金茂隆
          窯業股份有限公司空廠停放。惟磚窯廠廠長劉嘉生係於九十年三月二十四
          日上午代收前述堆高機，原審於傳喚劉嘉生作證時，就此重要之事實並未
          調查。
    （三）另按被告陳嘉賢係介紹聲請人與李誌益認識之人，其可證明聲請人有向李
          誌益給付買賣價金，可傳其出庭作證。
二、按不得上訴第三審法院之案件，其經第二審確定之有罪判決，如就足生影響於判
    決之重要證據漏未審酌者，得為受判決人之利益，聲請再審，刑事訴訟法第四百
    二十一條固定有明文。惟所謂重要證據漏未審酌，係指第二審判決前已經提出之
    重要證據未予審酌，且該證據必須可認為足以動搖原判決事實之認定者始足當之
    ，苟該證據業已提出經原確定判決予以指駁，並敘明捨棄不採之理由，或縱提出
    未斟酌，惟如經斟酌亦不足以動搖原判決者，或判決確定後始發現之證據，判決
    當時無從斟酌者，即非該條所謂重要證據漏未審酌，亦不足以構成聲請再審之事
    由，有最高法院二十八年抗字第八號、三十五年特抗字第二一號判例足資參照。
三、經查：
    （一）聲請人就抗辯其有向共同被告李誌益給付買賣價金乙節，於第二審判決前
          業已聲請傳訊證人邱孟鈺以辯明事實，而原判決就此調查後審認：「被告
          甲○○辯稱其是以五萬元向李誌益購買系爭堆高機，是在我開的茶行交五
          萬元給他，我僱請的一位小姐邱孟鈺有看到我拿五萬元給李誌益云云。惟
          被告李誌益堅決否認有收取甲○○之五萬元及賣堆高機給甲○○之情事，
          仍指稱是甲○○叫他一起去開堆高機至磚窯廠等情。而被告甲○○所舉之
          證人邱孟鈺於本院調查時證稱：我沒有受甲○○僱用，我是常送茶葉下來
          給他，沒有看過李誌益，我沒有看到甲○○有拿錢給別人等語，可見被告
          辯稱其是以五萬元向李誌益購買系爭堆高機乙節，不足採信。‧‧‧」（
          參見原判決第五頁），顯已達無合理懷疑之心證程度，是縱再函請鑑定被
          害人堆高機的市場價格，亦無法即遽認聲請人有向共同被告李誌益給付買
          賣價金五萬元乙節，而不能動搖原判決所認定之事實。
    （二）再證人劉嘉生就聲請人之被訴犯罪事實既係事後見聞之人，本即無法憑其
          證言逕為有利於聲請人之判斷，故原審於傳訊證人劉嘉生後審認：「又證
          人即磚窯廠廠長劉嘉生於本院調查時證稱：甲○○在磚窯廠用他自己的車
          運磚去給客戶，有一次甲○○打電話向我講，有人開堆高機來時請幫他代
          收，李誌益開來就離開了等語，然堆高機失竊時，證人劉嘉生並不在場，
          其所證述者係行竊堆高機得手之後駛至磚窯廠之情形，其證言尚不足作為
          被告甲○○有利之認定。」（參見原判決第五頁），顯已就證人的證言予
          以指駁，並敘明捨棄不採之理由，是聲請人所指證人劉嘉生係於九十年三
          月二十四日上午代收堆高機乙情，縱予審酌亦不足以動搖原判決事實之認
          定。
    （三）末按所謂重要證據漏未審酌，係指第二審判決前已經提出之重要證據未予
          審酌，已如前述，而聲請人抗辯其有向共同被告李誌益給付買賣價金乙節
          ，於第二審判決前僅聲請傳訊證人邱孟鈺以辯明事實，並未將前程序之共
          同被告陳嘉賢亦列為聲請傳訊之人證，是亦無合於再審之要件。
四、綜上所述，聲請人所述上開事由，經核皆與刑事訴訟法第四百二十一條不符，是
    本件聲請再審，顯無理由，應予駁回。
據上論斷，應依刑事訴訟法第四百三十四條第一項，裁定如主文。
中    華    民    國      九十二      年      十      月      二        日
      臺灣高等法院臺南分院刑事第五庭
                                      審判長法官  楊    明    章
                                            法官  沈    揚    仁
                                            法官  戴    勝    利
右正本證明與原本無異。
不得抗告。
                                      法院書記官  吳    銘    添
中    華    民    國      九十二      年      十      月      三        日


司法院資訊處製作；財團法人民間司法改革基金會備份。
